臺灣新竹地方法院刑事判決　　　　　　　94年度交訴字第39號
公　訴　人　臺灣新竹地方法院檢察署檢察官
被　　　告　甲○○
上列被告因過失致死等案件，經檢察官提起公訴（94年度撤緩偵
字第26號），嗣於本院準備程序進行中，被告先就被訴事實為有
罪之陳述，經裁定進行簡式審判程序，本院判決如下：
    主  文
甲○○服用酒類，不能安全駕駛動力交通工具而駕駛，處有期徒
刑參月，如易科罰金，以參佰元折算壹日；又因過失致人於死，
處有期徒刑陸月，如易科罰金，以參佰元折算壹日。應執行有期
徒刑捌月，如易科罰金，以參佰元折算壹日。
    事  實
一、甲○○於民國93年7月24日22時許，在桃園縣新屋交流道附
    近某釣蝦場飲酒至23時許，於翌日凌晨0時許，明知酒後已
    無法安全駕駛交通工具，且甫因酒後駕車遭吊銷汽車駕駛執
    照，無駕駛執照不應駕駛車輛，竟仍駕駛其舅舅陳德山所有
    車牌號碼JW-8662號自用小貨車，搭載舅媽及舅媽之3名女兒
    ，沿台三線由龍潭往關西方向行駛，於同年月25日4時10分
    許行經台三線南下57.5公里之外側車道時，適有羅丹騎乘車
    號BB7-303號之機車在其右前方行駛，甲○○原準備超越羅
    丹之機車，因當時內側車道後方仍有車輛，無法切入，甲○
    ○於是鳴按喇叭及閃大燈，促使羅丹注意並讓路，然甲○○
    應注意汽車在同一車道行駛時，除擬超越前車外，後車與前
    車應保持隨時可以煞停之距離；並應注意車前狀況，而依當
    時情況，天候晴、夜間有照明、柏油路面乾燥、無缺陷、且
    無障礙物、視距良好，並無不能注意之狀況，甲○○竟與前
    車未保持適當距離，致往前撞及羅丹所騎乘車號BB7-303號
    機車，致羅丹倒地受有頭部外傷合併出血，甲○○立即請車
    上之朋友打電話報警，並留在現場待警方到場後主動向其表
    示願意接受裁判，羅丹則由救護車送往桃園敏盛綜合醫院龍
    潭分院救治，惟延至93年7月25日5時15分仍宣告不治死亡，
    嗣經警員對甲○○測試呼氣酒精濃度達每公升0.25公克，顯
    然已不能安全駕駛交通工具。
二、案經羅丹之母乙○○訴由新竹縣警察局新埔分局報請臺灣新
    竹地方法院檢察署檢察官相驗後偵查起訴，嗣於本院準備程
    序進行中，被告先就被訴事實為有罪之陳述，經裁定進行簡
    式審判程序。
    理  由
一、上揭犯罪事實，業據被告於本院審理時（見本院94年9月22
    日審判筆錄）坦承不諱，且與被害人羅丹之母乙○○指訴羅
    丹因車禍受傷不治死亡之情節（見相驗卷宗第9頁），大致
    相符。復有道路交通事故現場圖、道路交通事故調查報告表
    、酒精測定紀錄表、汽車駕駛人酒後生理協調平衡檢測紀錄
    、舉發違反道路交通管理事件通知單及事故現場照片22張在
    卷可稽（見相驗卷宗第10-20頁、21頁、22頁、24頁、25 頁
    ）。而被害人羅丹確因本件車禍導致受有頭部外傷合併出血
    等傷害，經送醫急救手術後，延至93年7月25日5時15分，仍
    因頭部外傷合併出血而不治死亡等情，亦有敏盛綜合醫院龍
    潭分院診斷證明書在卷可佐，復經臺灣新竹地方法院檢察署
    檢察官會同法醫師相驗屬實，並製有勘驗筆錄、相驗屍體證
    明書、驗斷書各1件及相驗照片5張附卷足憑。
二、按汽車駕駛人有飲用酒類後，其吐氣所含酒精濃度超過每公
    升0.25毫克情形者，不得駕車；汽車行駛時，駕駛人應注意
    車前狀況及兩車併行之間隔，並隨時採取必要之安全措施；
    又汽車在同一車道行駛時，除擬超越前車外，後車與前車之
    間應保持隨時可以煞停之距離，道路交通安全規則第114 條
    第2款及第94條第1項、第3項分別定有明文，被告甲○○曾
    領有駕駛執照之駕駛人，對此實難諉稱不知，其駕車行經肇
    事地點之台三線南下57.5公里之外側車道時，本應注意遵守
    上開規定，且依卷附前揭道路交通事故調查報告表所載，於
    事故當時之天候晴、夜間有照明、柏油路面、路面乾燥、路
    面無缺陷無障礙、視距良好等情形，並無不能注意之情事，
    被告竟仍執意酒後駕駛，且因酒後注意力及控制能力均減低
    、反應能力減緩，而疏未保持隨時可以煞停之距離、注意車
    前狀況及採取必要之安全措施，肇致本件車禍發生，顯然其
    已不能安全駕駛動力交通工具，且其駕駛行為亦顯有過失，
    此與台灣省竹苗區車輛行車事故鑑定委員會鑑定意見書鑑定
    結果相同；再者，其過失行為與被害人之死亡間，具有相當
    因果關係。綜上所述，足徵被告首揭自白確與事實相符，本
    件事證已臻明確，被告之犯行堪予認定，應依法論科。
三、被告甲○○酒後明知已無安全駕駛動力交通工具之能力，竟
    仍駕駛前開自用小貨車上路，核其此部分所為，係犯刑法第
    185條之3之服用酒類不能安全駕駛動力交通工具而駕駛罪。
    另被告酒後已無安全駕駛動力交通工具之能力，仍駕駛上開
    車輛上路，且因酒後注意力減低、反應能力變慢，而疏未保
    持隨時煞停之距離、注意車前狀況及採取必要之安全措施，
    以致煞避不及，而於上開肇事路段撞擊被害人所騎乘之機車
    ，造成被害人傷重不治死亡，核其此部分所為，係犯刑法第
    276條第1項之過失致人於死罪。被告所犯前揭2罪間，一為
    故意犯、一為過失犯，犯意各別，行為互殊，應予分論併罰
    。又被告於飲酒後，呼氣中酒精濃度高達每公升0.25毫克之
    酒醉狀態下，且無照駕車肇事，因而致人死亡，致須負刑事
    責任，應依道路交通管理處罰條例第86條第1項之規定，就
    上開過失致人於死罪之部分，加重其刑。另被告肇事後，於
    有偵查權限之機關及公務員發覺其過失致人於死之犯罪前，
    即主動向到場處理之員警自承肇事並自願接受裁判之事實，
    業據被告陳明在卷，並有新竹縣警察局道路交通事故肇事人
    自首情形紀錄表1件附卷可參，是被告就過失致人於死罪部
    分已符自首之要件，應依刑法第62條前段之規定減輕其刑，
    並先加後減之。爰審酌被告之品行、智識程度、明知酒後駕
    車對於全體用路人之生命、身體、財產法益所生危害非輕，
    且前於93年6月間因酒後駕車遭吊銷駕駛執照（被告於警詢
    中供述，且有道路交通事故調查報告表二駕駛資格情形欄記
    載明確，見相驗卷宗第7頁、第9頁），仍不知警惕、無視於
    交通安全規則所科予之注意義務，酒後猶貿然駕車上路；惟
    已坦承犯行，並與被害人家屬達成調解（參93年調偵字第15
    2 號第1頁之新竹縣關西鎮調解委員會調解書）之犯後態度
    及被害人因本件車禍而死亡等一切情狀，分別量處如主文所
    示之刑及諭知易科罰金之折算標準，並定其應執行之刑及諭
    知易科罰金之折算標準，以示懲儆。
四、據上論斷，應依刑事訴訟法第273條之1第1項、第299條第1
    項前段，道路交通管理處罰條例第86條第1項，刑法第185條
    之3、第276條第1項、第62條前段、第41條第1項前段、第2
    項、第51條第5款，罰金罰鍰提高標準條例第1條前段、第2
    條，判決如主文。
本案經檢察官許恭仁到庭執行職務
中　　華　　民　　國　　94　　年　　9　　月　　30　 　日
                    交通法庭    法　官　李毓華
以上正本證明與原本無異。
如不服本判決，應於送達後10日內向本院提出上訴狀。
中　　華　　民　　國　　94　　年　　9 　　月　　30　　日
                                書記官　李佩真
附錄法條：
中華民國刑法第185條之3
服用毒品、麻醉藥品、酒類或其他相類之物，不能安全駕駛動力
交通工具而駕駛者，處1年以下有期徒刑、拘役或3萬元以下罰金
。
中華民國刑法第276條第1項(過失致死罪)
因過失致人於死者，處 2 年以下有期徒刑、拘役或 2 千元以下
罰金。
